Config:
  hfst:
    Gen: ../../../src/generator-gt-norm.hfst
    Morph: ../../../src/analyser-gt-norm.hfst
  xerox:
    Gen: ../../../src/generator-gt-norm.xfst
    Morph: ../../../src/analyser-gt-norm.xfst
    App: lookup

Tests:

# todo:
# Proofread the gold standard (below)
# Then: run analyser, then correct. 


  Noun - âˊlǧǧ a-stem poika: # Noun - full paradigm
     âˊlǧǧ+N+Sg+Nom: âˊlǧǧ
     âˊlǧǧ+N+Sg+Gen: ââˊlj
     âˊlǧǧ+N+Sg+Acc: ââˊlj
     âˊlǧǧ+N+Sg+Ill: âlgga
     âˊlǧǧ+N+Sg+Loc: ââˊljest
     âˊlǧǧ+N+Sg+Com: õõˊljin
     âˊlǧǧ+N+Ess: âˊlǧǧen
     âˊlǧǧ+N+Par: âˊlǧǧed
     âˊlǧǧ+N+Sg+Abe: ââˊljtää
     âˊlǧǧ+N+Pl+Nom: ââˊlj
     âˊlǧǧ+N+Pl+Gen: õõˊlji
     âˊlǧǧ+N+Pl+Acc: õõˊljid
     âˊlǧǧ+N+Pl+Ill: õõˊljid
     âˊlǧǧ+N+Pl+Loc: õõˊljin
     âˊlǧǧ+N+Pl+Com: õõˊljivuiˊm
     âˊlǧǧ+N+Pl+Abe: õõˊljitää
